【裁判字號】    98,聲再,9
【裁判日期】    980521
【裁判案由】    詐欺等
【裁判全文】
臺灣高等法院花蓮分院刑事裁定           98年度聲再字第9號
再審聲請人
即受判決人  甲○○
上列聲請人因詐欺等案件，對於本院97年度上易字第115號中華
民國98年3月31日第2審確定判決（原審案號：臺灣花蓮地方法院
95年度易字第255號，起訴案號：臺灣花蓮地方法院檢察署95 年
度偵緝字第274號），聲請再審，本院裁定如下：
    主  文
再審之聲請駁回。
    理  由
一、本案再審聲請人甲○○因犯刑法第339條第1項之詐欺罪，檢
    察官起訴後，經本院判處有期徒刑1年2月，減為有期徒刑7
    月，已確定在案。聲請人再以：(一)本件無任何證據可佐證
    共同被告趙秦豪之證詞，原判決遽予採信，已有違誤；(二)
    證人古玉如於本案第1審民國 (下同）95年12月19日審判中
    之證詞，可證聲請人未參與經營，未收販賣儲值卡的現金，
    且依其證詞，可知儲值卡可消費，不會使會員陷於錯誤，聲
    請人並無詐欺之情事。且因經營不善而結束營業，非可反推
    聲請人即以此方式詐欺會員；(三)證人李亭儀、吳沛羽、陳
    振益、盧思吟、涂材德，於本案第1審95年12月19日審判中
    之證詞，乃有利聲請人，原審均漏未審酌等理由，聲請本件
    再審。
二、本院經查：
 (一)按查不得上訴於第3審法院之案件，除刑事訴訟法第420條
     規定外，其經第2審確定之有罪判決，如就足生影響於判決
     之重要證據漏未審酌者，亦得為受判決人之利益，聲請再
     審，固為刑事訴訟法第421條所明定。惟所謂「足生影響於
     判決之重要證據漏未審酌」，係指當事人於第2審法院判決
     前所提出之證物，足以影響、變更判決結果，而法院漏未
     審酌而言，如第2審判決前所提出之證據，經第2審法院依
     調查之結果，本於論理法則、經驗法則取捨證據後認定事
     實者，則不包括之，亦即所謂「有足以影響於判決之重要
     證據漏未審酌為理由」者，必該證據已經提出卻漏未審酌
     ，且該證據確為真實，而足以據以認定受判決人應受無罪
     、或免訴、或輕於原審所認定罪名而後可，否則如不足以
     推翻原確定判決所認之罪名，而僅據以爭執原確定判決對
     證據之取捨，仍不能准許再審。
 (二)原確定判決依據證人趙秦豪、涂材德、盧思吟、古玉如、
     胡梨麗、廖鶴群、郭惠禎、謝蕙鎂及邱純美之證詞，另佐
     以中國信託商業銀行95年3月16日函、邱純美帳戶歷史交易
     查詢報表、全民公司在中國信託之開戶資料、歷史交易查
     詢報表及聲請人不否認其書寫之提款單、匯款單、ＩＣ卡
     、廣告單及收據等證據，綜合認定聲請人確有犯刑法第339
     條第1項詐欺罪，事證已臻明確。聲請意旨謂證人古玉如、
     李亭儀、吳沛羽、陳振益、盧思吟、涂材德於95年12月19
     日本案第1審審判程序中之證詞均有利聲請人，而原判決漏
     未審酌云云，然此僅爭執原確定判決對證據之取捨，且本
     院綜觀上述聲請人所指之證人證詞，非如聲請意旨所指均
     有利於聲請人，況渠等之證詞縱經審酌，亦難認為足以影
     響或變更原判決結果，是聲請意旨委無足採。至於聲請意
     旨另指稱：本件無任何證據可佐證共同被告趙秦豪之證詞
     ，原判決遽予採信，已有違誤云云，核非屬於再審之事由
     ，尚不得依再審程序尋求救濟，併此敘明。
三、綜上所述，本件再審之聲請為無理由，應予駁回。
據上論斷，應依刑事訴訟法第434條第1項，裁定如主文。
中    華    民    國    98    年    5     月    21    日
                  刑事庭審判長法  官  何方興
                              法  官  王紋瑩
                              法  官  賴淳良
以上正本證明與原本無異。
本件不得抗告。
中    華    民    國    98    年    5     月    21    日
                              書記官  邱廣譽


司法院資訊處製作；財團法人民間司法改革基金會備份。
